【裁判字號】    98,交聲,15
【裁判日期】    980204
【裁判案由】    交管條例聲異
【裁判全文】
臺灣板橋地方法院交通事件裁定          98年度交聲字第15號
原處分機關  交通部公路總局臺北區監理所
異  議  人  甲○○
上列異議人即受處分人因違反道路交通管理處罰條例案件，不服
原處分機關交通部公路總局臺北區監理所於民國97年12月7日所
為之裁決處分（裁決書案號：北監營裁字第裁40-C00000000號）
，聲明異議，本院裁定如下：
    主  文
異議駁回。
    理  由
一、原處分意旨略以：異議人即受處分人甲○○於民國九十七年
    十月二十二日凌晨三時三分許，駕駛車牌號碼九九八─ＬＭ
    號營業小客車，行經臺北縣永和市○○路、福和路口，因「
    駕車行經有燈光號誌管制之交岔路口闖紅燈（竹林路轉往永
    福橋方向）」之違規，經警攔停當場舉發，爰依道路交通管
    理處罰條例第五十三條第一項、第六十三條第一項第三款（
    裁決書漏載「第三款」，應予補充）之規定，處罰鍰新臺幣
    （下同）二千七百元，並記違規點數三點（按：異議人就原
    處分機關九十七年十一月三日所為北監自裁字第裁４０－６
    ７Ａ５０１１號裁決處分聲明異議部分，本院另案審理）。
    異議人則以：伊於上揭時間駕駛上開營業小客車，當時是空
    車由永和市○○路往永貞路方向行駛，且當時路口號誌為綠
    燈，但經福和路口過半時見永貞路欲坐車之乘客已有另輛空
    車之計程車搭載，伊當時稍作停頓，見無餘客可載即左轉福
    和路，行駛約六十至八十公尺，即遭二名員警攔查，並稱伊
    闖紅燈，且開闖紅燈之紅單告發，因伊認與事實不符，故拒
    絕在紅單簽名等語，表明不服而提出異議。
二、按汽車駕駛人，行經有燈光號誌管制之交岔路口闖紅燈者，
    處一千八百元以上五千四百元以下罰鍰；又汽車駕駛人有第
    五十三條情形者，除依原條款處罰鍰外，記違規點數三點，
    道路交通管理處罰條例第五十三條第一項、第六十三條第一
    項第三款分別定有明文規定。次按當場舉發者，應填記駕駛
    人或行為人姓名、性別、出生年月日、地址、身分證統一編
    號及車主姓名、地址、車牌號碼、車輛種類；被查獲之駕駛
    人或行為人為受處分人時，應於填記通知單後將通知聯交付
    該駕駛人或行為人簽名或蓋章收受之；拒絕簽章者，仍應將
    通知聯交付該駕駛人或行為人收受，並記明其事由及交付之
    時間；拒絕收受者，應告知其應到案時間及處所，並記明事
    由與告知事項，視為已收受。違反道路交通管理事件統一裁
    罰基準及處理細則第十一條第一項第一款亦定有明文。
三、經查：異議人甲○○固坦承於上揭時間駕駛上開營業小客車
    ，行經上開路口為警攔停開單舉發之事實，但矢口否認有何
    闖紅燈之違規行為，並以前詞置辯。惟異議人上開駕駛營業
    小客車闖紅燈之違規事實，業據證人即舉發之臺北縣政府警
    察局中正橋派出所警員乙○○於本院調查時結證稱：我對在
    庭異議人有印象，當時我簽完巡邏箱完畢後，快到路口發現
    有台計程車由竹林路左轉福和路要上永福橋，我們就騎車追
    他，在福和路彰化銀行的路口把異議人攔下來，當時異議人
    一直說他沒有闖紅燈，而且拒簽收紅單，我當時也有告知他
    應到案的處所、時間，我們當時也有錄音；當時福和路已經
    是綠燈了，竹林路是紅燈了，所以我確定異議人是闖紅燈左
    轉；我當時離那個路口不會很遠，約二、三十公尺的距離左
    右，當時路口的號誌我看得非常清楚等語明確，並有臺北縣
    政府警察局九十七年十月二十二日北縣警交字第Ｃ0000
    0000號違反道路交通管理事件通知單影本、臺北縣政府
    警察局永和分局九十七年十一月二十七日北縣警永裁字第０
    九七００四０七三八號函在卷足參。又舉發警員乙○○係舉
    發當時在場之目擊證人，其到庭以具結擔保供述之真實性，
    且與異議人素不相識，亦無嫌隙，應無攀誣異議人之理，自
    不得僅以證人為本件舉發之員警而全盤抹煞其在訴訟上所具
    有目擊證人之資格，其證言自得採為裁判之依據；復參以本
    件舉發員警為執行交通勤務之公務員，對於舉發駕駛人交通
    違規，為其業務內之事項，其觀察程度自較一般人更為專注
    ，衡情證人應無誤認之情形。是證人上開證述異議人闖紅燈
    之情節，應堪採信，異議人否認有闖紅燈之行為，並非足採
    。故本件異議人於上揭時地駕駛上開營業小客車有闖紅燈之
    違規事實，洵堪認定。
四、綜上所述，異議人確於前揭時、地駕駛上開營業小客車有闖
    紅燈左轉之違規行為。又異議人於上開舉發時拒絕在舉發通
    知單上收受通知聯簽名，亦拒絕收受該舉發通知單，但舉發
    員警當時已有告知異議人應到案之時間、處所等事實，業據
    證人乙○○證述如前所述，核與卷附舉發違反道路交通管理
    事件通知單上註記「已告知當事人到案處所及日期」等情相
    符，是依首開違反道路交通管理事件統一裁罰標準及處理細
    則第十一條第一項一款之規定，應視為異議人於舉發當時已
    收受上開舉發通知單。從而，原處分機關依道路交通管理處
    罰條例第五十三條第一項規定裁處罰鍰二千七百元，並依同
    條例第六十三條第一項第三款規定記違規點數三點，核無違
    誤，異議人聲明異議，為無理由，應予駁回。
中    華    民    國    98    年    2     月    4     日
                  交通法庭 法  官  楊 志 雄
以上正本證明與原本無異
如不服本裁定應於送達後五日內向本院提出抗告狀
                           書記官  陳 春 銘
中    華    民    國    98    年    2     月    4     日


司法院資訊處製作；財團法人民間司法改革基金會備份。
